---
title: "Trabalho final Machine Learning I"
output:
  html_notebook:
    theme: united
    toc: yes
    toc_depth: 2
  html_document:
    df_print: paged
    toc: yes
    toc_depth: '2'
  pdf_document:
    theme: united
    toc: yes
    toc_depth: 2
authores: Marcos Neco e Fabio Rowedder
---

##Abordagem do problema

Questões que esperamos explorar no nosso conjutos de dados 

* Quais grupos de games frequentemente comprados em conjunto? (Clusterização)
* Qual será a nota atribuída por um cliente amazon para determinado Game, baseado nos dados histórico? (Regressão) 

## Fase de pré-processamento 
 1. Foi necessário deletar todas as linhas que não estavam no padrão json, para que o import e futuramente o processamento no mongodb possa ser feito corretamente
 2. Importar os arquivos de review e metadata para o mongodb na nuvem

##Análise exploratória


```{r}
#leitura dos dados em formado json
library("rjson")
library("rmongodb")
library("devtools")



connection <- mongo.create(host = "ds163705.mlab.com:63705", timeout = 10000)
mongo.authenticate(connection, username = "marcos_neco",password = "041193", db = "games_amazon")
mongo.is.connected(connection)

mongo.find(mongo = connection, ns = "metadata")

```

 Agora o próximo passo é descobrir a variável que tenha maior correlação com a variável que estamos tentando predizer, ou seja, a variável overall que representa a nota dada pelo jogo.
 
 
```{r}
#Gráfico de dispersão com
review_df  <- data.frame(sample(games_review))
metadata_df  <- data.frame(sample(games_metadata))
review_meta_df <- merge(x = review_df, y = metadata_df, by = "asin", all = TRUE)

scatter.smooth(x=review_meta_df$overall, y = review_meta_df$price, main="Overall ~ Price")
```

